【裁判字號】    95,交聲,7
【裁判日期】    950123
【裁判案由】    違反道路交通管理處罰條例聲明異議
【裁判全文】
臺灣基隆地方法院交通事件裁定    95年度交聲字第6號、第7號
移送機關    交通部公路總局臺北區監理所基隆監理站
聲 請 人
即異議人    甲○○
上列聲請人即異議人因違反道路交通管理處罰條例案件，對於交
通部公路局台北區監理所基隆監理站所為之基監字第裁42-R0000
0000號、第42-R00000000號處分，聲明異議，本院裁定如下：
    主  文
一、移送機關所為基監字第裁42-R00000000號處分撤銷。
    甲○○不遵守警察機關依道路交通管理處罰條例第五條規定
    所發布命令，處罰鍰新台幣玖佰元。
二、異議人對於移送機關所為基監字第裁42-R00000000號處分之
    聲請駁回。
    理  由
一、聲請意旨略以：異議人甲○○於民國94年12月2月12時5分許
    ，駕駛車號823-AJ之運煤曳引車，行經基隆市○○○路健民
    街口時，為警舉發行駛公告禁行路段；又於同日17時35分許
    ，駕駛同車，行經基隆市○○路，為警舉發行駛公告禁行路
    段，然伊認為基隆市內關於何等區段道路不能夠行駛大型聯
    結車，根本就沒有標示，而且基隆市政府94年11月16日基府
    交規貳字第0940131241號函（函予正權工程行），記載正權
    工程行因聲請其所委託亞昇交通公司所屬823－AJ等十輛板
    車，須載運特殊重型車輛往返東西岸碼頭，該市政府特別核
    准該等板車得於特定時段行駛特定路線，伊有按照該函規定
    路線行駛，伊認為伊沒有違規，因而提出本件異議云云。
二、經查：異議人於上開時、地，駕駛車號823-AJ之運煤曳引車
    ，為警舉發行駛公告禁行路段之事實，有基隆市警察局舉發
    違反道路交通管理事件通知單二紙在卷可稽。再本院於95年
    1 月20日開庭時傳喚本件開單警員廖中平、黃一傑詳為解釋
    卷附基隆市政府92年6月2日基府警交字第0920051885號公告
    事項，渠二人又當庭提出基隆市政府91年12月25日基府警交
    貳字第0910120481號公告、91年12月25日基府警交貳字第
    0910120481號函附卷，渠二人詳細證稱「（本件禁止大型車
    輛行駛基隆市區的詳細情況如何？）
    甲、依基隆市政府91年12月25日之公告要運煤到深澳發電廠
        必須行駛公告上的特定路線，以避開中山一、二、三路
        ，這樣的走法就可以直接上高架道路接北二高，然後從
        八堵交流道下來經暖暖區○○○路接濱海公路，這樣可
        以避開中山區、安樂區○市區道路。
    乙、異議人所提出基隆市政府94年11月16日的函是說板車、
        工程車要載運特殊重型車輛（譬如：挖土機、裝甲車等
        ），可以在該函所載尖峰時間之外，依上面所寫的方式
        來往於東西岸碼頭之間。但是我們在舉發時，異議人車
        上所載運的是煤，我們二人有查看過。
    丙、基隆市警察局94年12月15日給異議人的函覆，說明欄第
        二項有寫到基隆市政府92年6月2日的公告事項，其中（
        一）是規定西岸港區出來，往尚志、中華貨櫃場、東岸
        碼頭得行駛中山二、一路，但是往瑞芳、五堵、汐止以
        南的大型車，仍然要走聯外道路接北二高，以避開中山
        二、一路，其中（二）進入港區全日禁止大型車由麥金
        路轉入安樂路二段，其中（三）是規定出港區行駛動向
        ，第一項說明尖峰時間禁行中山二、一路，第二項和第
        三項規定6時至22時、22時至6時，應如何走出港區，第
        二項和第三項的用意是6時至22時避開左轉31號橋進入
        市區，22時至6時則可以進入市區，但是因為這時段安
        樂區的居民已經回家了，為顧及居民安全避開安樂路一
        、二段。
    丁、基隆港只有西岸碼頭有在運煤（砂石是東西岸都有），
        所以94年12月2日17時35分，異議人是從西岸載煤出來
        ，經過中山二、一路，已經繞到中正路文化中心前，所
        以異議人是落在基隆市政府92年6月2日的公告事項（三
        ）1的禁止時段和區域；94年12月2日12時5分異議人是
        從西岸碼頭出來載煤到深澳發電廠，這是基隆市政府92
        年6月2日的公告事項（一）所謂從西岸港區往瑞芳、五
        堵、汐止以南的路線，依照該公告及基隆市政府91年12
        月25日公告應該要從中山四路就走西岸聯外道路上北二
        高，而異議人已經開到中山二路、健民街口，所以是違
        規。」等語，是本件異議人之違規事實已屬明確，異議
        人亦當庭表示瞭解其為何違規。再查，本件既係異議人
        違反上開證人所證由基隆市政府（警察局交通隊）所發
        布之各號命令事項，而有違規之事實，則移送機關所為
        基監字第裁42-R00000000號處分固屬合法，然該機關所
        為基監字第裁42-R00000000號處分則錯誤引用道路交通
        管理處罰條例第六十條第二項第三款，實則正確之處罰
        法條應為該條例第六十條第二項第二款。綜此，原處分
        機關依道路交通管理處罰條例第六十條第二項第二款規
        定所為之基監字第裁42-R00000000號處分於法無違，異
        議人之此部分聲請無理由，應依道路交通案件處理辦法
        第十九條駁回異議人之聲請，即如主文第二大項所示；
        另原處分機關依道路交通管理處罰條例第六十條第二項
        第三款規定所為之基監字第裁42-R00000000號處分則認
        定事實雖無違誤，異議人之此部分聲請亦核無理由，然
        該處分適用法條既有違誤，仍應由本院撤銷改裁定如主
        文第一大項所示。
據上論斷，應依道路交通案件處理辦法第十九條（移送機關所為
基監字第裁42-R00000000號處分）、第二十條前段（移送機關所
為基監字第裁42-R00000000號處分），裁定如主文。
中    華    民    國    95    年    1     月    23    日
                  交通法庭法    官  曾雨明
以上正本證明與原本無異。
對於本件裁定如有不服，應於送達後5日內， 向本院提出抗告書
狀，敘述抗告之理由，抗告於臺灣高等法院。
中    華    民    國    95    年    1     月    25    日
                          書 記 官  王靜敏


司法院資訊處製作；財團法人民間司法改革基金會備份。
